【裁判字號】    97,易,4285
【裁判日期】    971222
【裁判案由】    竊盜等
【裁判全文】
臺灣臺中地方法院刑事判決              97年度易字第4285號
公  訴  人  臺灣臺中地方法院檢察署檢察官
被      告  丙○○
                    國民
上列被告因竊盜等案件，經檢察官提起公訴（九十七年度偵字第
二一五００號），本院判決如下：
    主   文
丙○○竊盜，累犯，處有期徒刑肆月，如易科罰金，以新臺幣壹
仟元折算壹日，扣案之鑰匙壹把，沒收；又服用酒類，不能安全
駕駛動力交通工具而駕駛，累犯，處有期徒刑月，如易科罰金
，以新臺幣壹仟元折算壹日。應執行有期徒刑陸月，如易科罰金
，以新臺幣壹仟元折算壹日，扣案之鑰匙壹把，沒收之。
    事   實
一、丙○○前因違反毒品危害防制條例、竊盜案件，經本院分別
    以九十五年度訴字第八０七號及九十五年度簡字第三四八號
    判處有期徒刑四月、六月，嗣經本院以九十六年度聲減字第
    一七００號減為有期徒刑二月、三月，應執行有期徒刑四月
    十五日確定；復因違反毒品危害防制條例案件，經本院以九
    十五年度訴字第三六四０號判處有期徒刑十一月，再經本院
    以九十六年度聲減字第三００四號減為有期徒刑五月十五日
    ，上開各罪接續執行，於民國九十六年十二月二十六日因縮
    短刑期執畢而於翌日出監。詎丙○○猶不知悔改，於九十七
    年九月八日上午十一時前某時，意圖為自己不法之所有，在
    臺中縣潭子鄉○○村○○路一０七號前，竊取乙○○所有之
    車牌號碼ＴＢＰ－五八三號輕機車。又於同年月九日上午九
    時許，在臺中縣潭子鄉○○路某處與友人飲酒，迄下午一時
    許，於飲酒後已達不能安全駕駛動力交通工具之程度，仍騎
    乘前開竊得之輕機車行駛於臺中縣潭子鄉○○○路與崇德路
    口，嗣因形跡可疑，經警攔查後，於同日下午二時二十八分
    許，對丙○○施以呼氣酒精濃度測試，測得其呼氣酒精濃度
    值為每公升零點六三毫克，而查獲上情（扣案之車牌號碼Ｔ
    ＢＰ－五八三號輕機車一部，業已發還乙○○）。
二、案經臺中縣警察局豐原分局報告臺灣臺中地方法院檢察署檢
    察官偵查起訴。
    理   由
一、訊據被告丙○○對於上開犯罪事實於本院審理時坦認在卷，
    核與證人乙○○及被害人甲○○於警詢時所指述之情節相符
    ，堪信其自白與事實相符；此外，復有臺中縣警察局豐原分
    局潭子分駐所搜索筆錄、扣押物品目錄表（內載車牌號碼Ｔ
    ＢＰ－五八三號輕機車一部、鑰匙一把）、贓物認領保管單
    、臺中縣警察局道路交通事故當事人酒精測定紀錄表、汽機
    車駕駛人酒後生理協調平衡檢測記錄表、刑法第一百八十五
    條之三案件測試觀察紀錄表、員警職務報告、中縣警交字第
    ＨＤ0000000號舉發違反道路交通管理事件通知單各
    一份及道路交通事故照片四張等在卷可稽。是本件事證明確
    ，被告犯行堪以認定，應予依法論科。
二、核被告所為，係犯刑法第一百八十五條之三之公共危險罪及
    第三百二十條第一項之竊盜罪，其所犯上開二罪，犯意各別
    ，行為互殊，應予分論併罰。另被告丙○○前因違反毒品危
    害防制條例、竊盜案件，經本院分別以九十五年度訴字第八
    ０七號及九十五年度簡字第三四八號判處有期徒刑四月、六
    月，嗣經本院以九十六年度聲減字第一七００號減為有期徒
    刑二月、三月，應執行有期徒刑四月十五日確定；復因違反
    毒品危害防制條例案件，經本院以九十五年度訴字第三六四
    ０號判處有期徒刑十一月，再經本院以九十六年度聲減字第
    三００四號減為有期徒刑五月十五日，上開各罪接續執行，
    於九十六年十二月二十七日因縮短刑期執畢出監等情，有臺
    灣臺中地方法院檢察署刑案資料查註紀錄表及臺灣高等法院
    被告前案紀錄表各一份在卷可參，其於有期徒刑執行完畢後
    五年內，再故意犯本件有期徒刑以上之罪，為累犯，應依法
    加重其刑。爰審酌被告素行不良，不思正業，恣意行竊，且
    醉態騎車，怠忽公眾及社會安全之心態可議，惟被告犯後於
    本院坦認犯行，態度尚稱良好，且所竊得之物品業已返還被
    害人等一切情狀，分別量處如主文所示之刑，且諭知易科罰
    金之折算標準，並定其應執行刑暨諭知易科罰金之折算標準
    。又扣案之鑰匙一把，係被告丙○○所有供犯罪所用之物，
    業據被告坦承在卷，爰依刑法第三十八條第一項第二款規定
    宣告沒收。
據上論斷，應依刑事訴訟法第二百九十九條第一項前段，第三百
二十條第一項、第一百八十五條之三、第四十七條第一項、第四
十一條第一項前段、第三十八條第一項第二款、第五十一條第五
款，刑法施行法第一條之一，判決如主文。
中    華    民    國    97    年    12    月    22    日
                  刑事第十七庭    法  官  林學晴
上正本證明與原本無異。
如不服本判決應於收受送達後10日內向本院提出上訴書狀，並應
敘述具體理由；其未敘述上訴理由者，應於上訴期間屆滿後20日
內向本院補提理由書（均須按他造當事人之人數附繕本）「切勿
逕送上級法院」。
                                  書記官  簡雅文
中    華    民    國    97    年    12    月    22    日
【附錄本案論罪科刑法條】
刑法第三百二十條：
意圖為自己或第三人不法之所有，而竊取他人之動產者，為竊盜
罪，處五年以下有期徒刑、拘役或五百元以下罰金。
意圖為自己或第三人不法之利益，而竊佔他人之不動產者，依前
項之規定處斷。
前二項之未遂犯罰之。
刑法第一百八十五條之三：
服用毒品、麻醉藥品、酒類或其他相類之物，不能安全駕駛動力
交通工具而駕駛者，處一年以下有期徒刑、拘役或三萬元以下罰
金。


司法院資訊處製作；財團法人民間司法改革基金會備份。
